Inventaris van archiefbescheiden afkomstig van mr. E.A.M. Lamers, Directeur-Generaal van het Gevangeniswezen, en mr. G.C.M. van Nijnatten, plv. hoofd van de Hoofdafdeling Staats- en Strafrecht van het Ministerie van Justitie, 1946-1971
Nationaal Archief, Den Haag
Ministerie van Justitie: Stukken afkomstig van mr. E.A.M. Lamers, Directeur-Generaal van het Gevangeniswezen, en mr. G.C.M. van Nijnatten, plv. hoofd van de Hoofdafdeling Staats- en Strafrecht
Justitie / Lamers en Nijnatten
1951-1971
J48
3 inventarisnummers; 0,00 meter
Normale geschreven, getypte en gedrukte documenten, geen bijzondere handschriften.
Nationaal Archief, Den Haag
Lamers, E.A.M.; Nijnatten, G.C.M. van
De verzameling bevat stukken afkomstig van E.A.M. Lamers, directeur-generaal van het Gevangeniswezen betreffende internering van politieke delinquenten en staatsgevaarlijke personen. De stukken afkomstig van Van Nijnatten gaan over de controle van de verjaringstermijn van straffen opgelegd aan politieke delinquenten.
Archiefvorming
Geschiedenis van het archiefbeheer
De stukken van Lamers zijn op 23 mei 2005 door mr. C. Fasseur onderhands overgedragen aan het Nationaal Archief. De stukken van Van Nijnatten kwamen tevoorschijn bij een bewerking door de CAS van een archief van het ministerie van Justitie.
De verwerving van het archief
Het archief is krachtens bepalingen van de Archiefwet overgebracht.
Aanwijzingen voor de gebruiker
Openbaarheidsbeperkingen
Volledig openbaar.
Materiële beperkingen
Het archief kent geen beperkingen voor het raadplegen van stukken als gevolg van slechte materiële staat
Aanvraaginstructie
Openbare archiefstukken kunnen online worden aangevraagd en gereserveerd. U kunt dit ook via de terminals in de studiezaal van het Nationaal Archief doen. Om te kunnen reserveren dient u de volgende stappen te volgen:
U maakt een profiel aan op www.gahetna.nl, en logt vervolgens in
Via de archiefinventaris (alleen de beschrijvingen met rode nummers) selecteert u het gewenste archiefstuk door op de knop 'Reserveren' te klikken
In het volgende scherm geeft u aan op welke dag u het archiefstuk wilt inzien
Indien u zich bevindt in de studiezaal en een tafelnummer heeft ontvangen kunt u dit nummer vermelden. Als u geen tafelnummer heeft kunt u tafelnummer 777 laten staan
Vervolgens bevestigt u uw reservering door deze te versturen.
Verwant materiaal
Zie 2.09.09 [archief Directoraat-Generaal Bijzondere Rechtspleging]
Beschikbaarheid van kopieën
Inventarisnummers van dit archief zijn niet in kopievorm beschikbaar
Beschrijving van de series en archiefbestanddelen
- Stukken afkomstig van mr. E.A.M. Lamers, Directeur-Generaal van het Gevangeniswezen, 1946-1959; 1; 1 pak
  - Stukken betreffende de strafzaak tegen gedetineerde J.F.A.M. Opdam en het optreden van pater G.C. Verhaar, 1954
  - Stukken betreffende politieke delinquenten in de strafgevangenissen te Breda en Leeuwarden, 1951-1957
  - Stukken betreffende de Wet van 23 juli 1952 Stbl. 361 (Wet Buitengewone Bevoegdheden Burgerlijk Gezag) en het urgentieplan ex artikel 24 van deze wet betreffende de internering van staatsgevaarlijke personen, 1950-1959
  - Circulaires betreffende de buitenbewaking van de interneringskampen bij verstoring van de orde en het aanvragen van militaire bijstand, 1946
- Stukken afkomstig van mr. G.C.M. van Nijnatten, plv. hoofd van de Hoofdafdeling Staats- en Strafrecht, 1966-1971; 2; 3 dossiers
  - Stukken betreffende de verjaring van politieke misdrijven en signalering van politieke delinquenten, 1966-1971
  - Afschriften van brieven betreffende de controle op de verjaringstermijn en signaleringen van door de bijzondere rechtspleging veroordeelde personen, 1969-1970
  - Verwijzingen naar wettelijke regelingen in verband met de bijzondere rechtspraak, z.d.
- Correspondentie van mr. C.G.M. van Nijnatten, plv. hoofd van de Hoofdafdeling Staats- en Strafrecht met en over diverse personen betreffende verschillende onderwerpen met betrekking tot de bijzondere rechtspleging, onder andere over (verjaring van) politieke misdrijven, aanvragen van smartengeld, aanvragen om schadevergoeding, aanvragenom herstel van rechten, 1959-1961; 3; 1 pak
  Alfabetisch geordend op persoonsnaam
  Bevat rubricering: vertrouwelijk
  Bevat veel persoonsnamen, waaronder W.J. Horak en M.M Rost van Tonningen. In de stukken betreffende W.J. Horak wordt Prins Bernhard ook genoemd